# 成本法核算长投后，收到权益法核算期间的投资收益应怎么处理

提问人：chenyiwei 时间：2018-01-29 18:38:30
既然已经转为成本法核算，且在核算方法转换之前该项股利并未宣告，则个别报表层面的处理仍应遵循《企业会计准则解释第 3 号》
第一条规定，确认为投资收益，并对该项长期股权投资成本关注是否存在减值迹象，对存在减值迹象的情形进行减值测试，必要时计提减值准备。

回答人：chenyiwei
既然已经转为成本法核算，且在核算方法转换之前该项股利并未宣告，则个别报表层面的处理仍应遵循《企业会计准则解释第 3 号》
第一条规定，确认为投资收益，并对该项长期股权投资成本关注是否存在减值迹象，对存在减值迹象的情形进行减值测试，必要时计提减值准备。